臺灣彰化地方法院刑事判決
109年度易字第1029號
公  訴  人  臺灣彰化地方檢察署檢察官
被      告  莊世宗





上列被告因加重竊盜等案件，經檢察官提起公訴（109年度偵字
第9859號、109年度偵字第9300號、109年度偵字第10744號、109
年度偵字第10946號、109年度偵字第11008號、109年度偵字第11
185號、109年度偵字第11194號、109年度偵字第11416號、109年
度偵字第11417號、109年度偵字第11780號、109年度偵字第1263
0號），本院判決如下：
    主    文
莊世宗犯如附表「主文欄」所示之罪，各處如附表「主文欄」所
示之刑及沒收。應執行有期徒刑貳年拾壹月。沒收部分併執行之
。
    犯罪事實
一、莊世宗意圖為自己不法之所有，分別為下列犯行（依照犯罪
    時間順序）：
　㈠基於侵入住宅竊盜之犯意，於109年6月29日上午10時23分許
    ，見洪富君位於彰化縣○○鄉○○村○○路0段00巷00號之住所無
    人看顧，竟趁人不注意之際，無故侵入該住宅後，竊取洪富
    君所有之筆記型電腦1部（價值約新臺幣〈以下未提及幣別者
    均為新臺幣〉3萬1,000元）、存錢筒1個（内有現金6,000元
    、日幣15,000元）得逞。
　㈡基於竊盜之犯意，於109年7月19日17時許，在彰化縣○○市○○
    路00號之2前，趁陳淑勉不注意之際，以自備鑰匙插入該機
    車電門鎖後發動引擎之方式，竊得車牌號碼000-000號普通
    重型機車1部(價值約1萬元）得逞。　
　㈢基於竊盜之犯意，於109年7月31日凌晨零時許，在彰化縣○○
    市○○○街00號前騎樓，見MUHAMMAD KHOIRUL HADI(中文名：
    莫哈馬）所有之自行車1部（價值約1,300元）無人看顧，竟
    趁人不注意之際，徒手竊取之。
　㈣基於侵入住宅竊盜之犯意，於109年7月31日凌晨3時48分許，
    在賴格祥位於彰化縣○○市○○路00巷0號之住所，見後面紗窗
    門未鎖，竟趁人不注意之際，無故侵入該住宅後，竊取屋内
    之現金3萬4,000元與振興券3,400元得逞。
　㈤基於侵入住宅竊盜之犯意，於109年8月3日14時許，見林維新
    所有位於彰化縣○○鄉○○村○○街000巷000號之住所無人看顧，
    竟趁人不注意之際，無故侵入該住宅内，竊取現金3,300元
    得逞。　
　㈥基於侵入住宅竊盜之犯意，於109年8月5日凌晨零時許，見邱
    羽瑄位於彰化縣○○鄉○○村○○街000巷00號之住所無人看顧，
    竟趁人不注意之際，無故侵入該住宅内，竊得邱羽瑄所有皮
    包1個（内有身分證、健保卡、駕照、行照、美容美髮證照
    、土地銀行與台新銀行金融卡各1張、美金250元、新臺幣50
    0元、振興券3,000元、手錶3支）。
　㈦基於侵入住宅竊盜之犯意，於109年8月7日上午10時7分許，
    在林茂濱位於彰化縣○○市○○路000巷00號之居所前，趁人不
    注意之際，以不詳工具將該居所之喇叭鎖打開，無故侵入上
    開居所内，竊得林茂濱所有放置於客廳内之現金2,000元。
　㈧基於攜帶凶器竊盜之犯意，於109年8月8日19時50分許，在詹
    仁勝所管理位於彰化縣○○市○○路0段00號之「太極恩主寺法
    事堂」內，持足供兇器使用之破壞剪、鐵鎚等物破壞油香箱
    後，竊取油香箱内現金1萬5,000元得逞。
　㈨基於侵入住宅竊盜之犯意，於l09年8月10日上午11時42分許
    ，見賴秋桂位於彰化縣○○市○○街000巷0號之住家（與辦公共
    用）大門未鎖，竟趁人不注意之際，開啟大門後，無故侵入
    該辦公室内，竊取賴秋桂所有黑色皮包1個(内有金融存摺13
    本、印章8個、小米手環1個）。
　㈩基於竊盜之犯意，於109年8月11日某時，在彰化縣○○鄉○○村○
    ○○00號住處外面之機車置物箱内，見該機車鑰匙插在電門上
    且該車無人看顧，竟趁人不注意之際，以該鑰匙打開機車置
    物箱後，竊取置物箱内何嘉睿所有第一銀行金融卡1張得逞
    。另基於以不正方法由自動付款設備取得他人之物之接續犯
    意，於109年8月13日凌晨4時12分許，前往彰化縣○○鄉○○路0
    段000號芬園鄉農會茄荖辦事處，持上開竊得之第一銀行提
    款卡插入自動櫃員機，並輸入密碼，致使該自動櫃員機誤認
    其為何嘉睿本人或授權之人操作提款手續，以此不正方法盜
    領3,000元、1萬元（合計共1萬3,000元）得逞。
　基於侵入住宅竊盜之犯意，於109年8月13日23時44分許，在
    黃鐙毅位於彰化縣○○市○○路000巷0號之住處無人看顧，竟趁
    人不注意之際，無故侵入該住處，竊取黃鐙毅所有之現金1
    萬元、第一商業銀行等之提款卡6張、證件、玉蟾蜍1個、金
    項鍊1條、金戒子3只、墜子與玉飾品等財物。另基於以不正
    方法由自動付款設備取得他人之物之犯意，於不詳時間，前
    往彰化縣不詳地點，持上開竊得之第一銀行提款卡插入自動
    櫃員機，並輸入密碼，致使該自動櫃員機誤認其為黃鐙毅本
    人或授權之人操作提款手續，以此不正方法盜領1萬元得逞
    。
　基於侵入住宅、毀壞大門及攜帶凶器竊盜之犯意，於109年8
    月17日凌晨4時50分許，前往賴志廣位於彰化縣○○鄉○○村○○0
    巷0號住所前，持於住所外所拾獲之賴志廣所有、足供凶器
    使用之一字起子與剪刀各1支，毀壞撬開該住所大門，無故
    侵入該住宅後，竊取賴志廣所有現金2萬多元得逞，並將賴
    廣志所有之一字起子與剪刀棄置於賴志廣屋內。
　基於侵入住宅竊盜之犯意，於109年8月20日凌晨4時25分許，
    侵入劉炳祥位於彰化縣○○鄉○○村○○巷0號之住所内，竊取劉
    炳祥所有之監視器主機1臺、第四台機上盒1臺、網路分享器
    1臺、剪刀1把、紫色手提袋1個、選舉背心1件、廟宇進香用
    紅彩帶1條與現金300元得逞。
　基於竊盜之犯意，於109年8月21日凌晨1時許，在彰化縣○○市
    ○○路0段000號前，竊取呂瑞芬所持有車牌號碼000-000號普
    通重型機車1部得逞。
　基於竊盜之犯意，於109年8月21日凌晨4時20分許在彰化縣員
    林市員林國宅乙3楝與丙4棟間廊道，見游綿長所持有車牌號
    碼000-000號普通重型機車無人看顧，竟趁人不注意之際，
    以自備之機車鑰匙發動引擎後駛離之方式，竊得該機車1部
    得逞。
　基於攜帶凶器竊盜之犯意，於109年8月21日凌晨4時35分許，
    在彰化縣○○市○○路0段000號福營宮内，持足供凶器使用之油
    壓剪破壞香油箱之鎖頭3個後，竊得現金300元得逞。
　基於侵入住宅竊盜之犯意，於109年8月21日14時許，見潘世
    梅位於彰化縣○○鄉○○村○○街000巷00號之住所無人看顧，竟
    趁人不注意之際，無故侵入該住宅内，竊得現金1萬9,950元
    得逞。
　基於竊盜之犯意，於109年8月21日14時40分前某時許，在彰
    化縣○○鄉○○村○○街000巷00號旁無人所在之倉庫，見該倉庫
    門未鎖且邱榮俊所有車牌號碼000-000號普通重型機車1部（
    價值約3萬5,000元）無人看顧，該機車鑰匙放置於飲料置物
    架上，竟以該鑰匙發動引擎後駛離之方式，竊得該機車1部
    得逞。
　基於竊盜之犯意，於民國109年8月23日上午6時25分許，在彰
    化縣○○市○○路000○0號前，見游智利所開設之「智力美語短
    期補習班 (下稱智力補習班）」後門未鎖，竟趁人不注意之
    際，徒手開啟後門後，進入無人之補習班内，徒手竊取游智
    利所有之DELL牌銀色筆記型電腦1台、台新國際商業銀行存
    摺2本、現金5,700元、繳費袋25個（内有現金900元）等財
    物。　
二、案經林茂濱、賴秋桂、陳淑勉、賴格祥訴由彰化縣警察局員
    林分局報告；洪富君、林維新、邱羽瑄、邱榮俊、詹仁勝、
    何嘉睿訴由彰化縣警察局彰化分局報告；劉炳祥訴由彰化縣
    警察局社頭分局報告臺灣彰化地方檢察署檢察官偵查起訴。
    理    由
一、證據能力之說明：
    本案以下所引用被告莊世宗以外之人於審判外之言詞或書面
    陳述，業經於審理期日踐行調查證據程序，檢察官及被告均
    已當庭表示無意見，且迄至言詞辯論終結前亦未聲明異議，
    本院審酌該等言詞或書面陳述之製作及取得，並無證據顯示
    有何違背程序規定而欠缺適當性之情事，認以之為證據應屬
    適當，依刑事訴訟法第159條之5之規定，自均有證據能力。
    而非供述證據部分，經本院於審理中提示並告以要旨而為調
    查時，檢察官及被告、辯護人亦未表示無證據能力，本院審
    酌該等證據作成及取得之程序均無違法之處，亦認均有證據
    能力。
二、上開犯罪事實，業經被告坦承不諱，各次犯行並有附表「所
    憑證據」欄所示之證據在卷為證，足認被告自白與事實相符
    。從而，本案事證明確，被告犯行均堪認定，應依法論科。
三、核被告犯罪事實㈠、㈣、㈤、㈥、㈦、㈨、、所為，均係犯刑法
    第321條第1項第1款侵入住宅竊盜罪；犯罪事實㈡、㈢、、
    、、所為，均係犯刑法第320條第1項竊盜罪；犯罪事實㈧
    、所為，均係犯刑法第321條第1項第3款攜帶凶器竊盜罪，
    犯罪事實㈧檢察官原起訴刑法第321條第1項第1款侵入住居竊
    盜罪嫌，然被告所進入之該處為公眾均可進入之寺廟，非屬
    住宅；另犯罪事實㈧、部分，被告均攜帶破壞剪、鐵鎚、油
    壓剪等堅硬銳利物品行竊之行為明確，經公訴檢察官當庭更
    正起訴法條為刑法第321條第1項第3款，並經本院當庭曉諭
    被告；犯罪事實㈩所為，係犯刑法第320條竊盜罪及刑法第33
    9條之2第1項之由自動付款設備取得他人之物罪，檢察官原
    就被告持提款卡盜領存款部分起訴援引刑法第339條之1第1
    項，此部分經公訴檢察官當庭變更起訴法條為刑法第第339
    條之2第1項，並經本院當庭曉諭被告；犯罪事實所為，係
    犯刑法第321條第1項第1款侵入住宅竊盜罪及刑法第339條之
    2第1項之由自動付款設備取得他人之物罪，檢察官原就被告
    持提款卡盜領存款部分起訴援引刑法第339條之1第1項，此
    部分經公訴檢察官當庭變更起訴法條為刑法第第339條之2第
    1項，並經本院當庭曉諭被告；犯罪事實所為，係犯刑法第
    321條第1項第1、2、3款毀壞大門、攜帶凶器、侵入住宅竊
    盜罪，檢察官原起訴刑法第321條第1項第1款侵入住居竊盜
    罪嫌，然被告攜帶在門口撿到的一字起子及剪刀等堅硬銳利
    物品，將被害人賴廣志住處之大門撬開，致該大門邊緣毀壞
    之行為明確，經公訴檢察官當庭更正起訴法條為刑法第321
    條第1項第1、2、3款，並經本院當庭曉諭被告，故無變更起
    訴法條之必要。至於被告使用完賴志廣所有之一字起子及剪
    刀犯案後，即將一字起子及剪刀棄置於賴志廣屋內，足認被
    告拾取該物品目的僅為短暫使用、無不法所有意圖，而不論
    入本件竊盜犯行（此部分亦未經檢察官起訴）。被告所犯侵
    入住居竊盜罪9次、竊盜罪7次、攜帶凶器竊盜罪2次、毀壞
    大門攜帶凶器侵入住宅竊盜罪1次、由自動付款設備取得他
    人之物2次罪，上開21次犯行間，犯意各別、行為不同，應
    分論併罰。
四、爰以行為人之責任為基礎，審酌被告於前有多次犯竊盜、毒
    品等犯罪前科紀錄（未構成累犯），於假釋期間再犯本案21
    次犯行，有被告臺灣高等法院被告前案紀錄表存卷可考。而
    從本件被告各次犯行之監視器錄影畫面可知，被告對於竊取
    他人財物都是順手為之，路過一處即隨意進入他人房屋搜索
    財物、路過見無人使用車輛即隨意拿取使用，並棄置於路邊
    丟棄、甚至在進入他人房屋竊取財物時，直接幫屋主收取掛
    號信，無論貴重或價值微弱之物品，均可隨意拿取，可知被
    告對於他人財產權輕視之態度，漠視法律秩序價值，於犯罪
    事實遭準現行犯查獲時，甚至攻擊警察。故被告對於輕視
    法律之態度，不會僅因被告只竊取一部腳踏車、或僅盜領些
    許金錢，即認被告之犯行輕微，本院認為本件被告所犯之各
    罪均不宜科處得易科罰金之刑度；另審酌各次犯行之手段、
    所竊取之財物價值、財物丟失對於被害人之影響程度；兼衡
    被告國小畢業之智識程度、具有從事土水、油漆工之工作技
    能、一人獨居等等一切情狀，分別量處如主文所示之刑。另
    審酌被告所破壞者均為財產法益，且犯罪時間乃自109年6月
    29日至8月23日，均為查獲前所犯，對於法規範目的破壞之
    程度相近、所反映出被告犯罪態度相似，並審酌共有19個被
    害人受到侵害等一切情況，定應執行如主文所示。
五、按供犯罪所用、犯罪預備之物或犯罪所生之物，屬於犯罪行
    為人者，得沒收之。犯罪所得，屬於犯罪行為人者，沒收之
    。但有特別規定者，依其規定。前2項之沒收，於全部或一
    部不能沒收或不宜執行沒收時，追徵其價額。犯罪所得已實
    際合法發還被害人者，不予宣告沒收或追徵。刑法第38條第
    2項、第4項、第38條之1第1項、第3項、第5項分別定有明文
    。查如附表「所得利益」欄所示之物，除業已發還被害人之
    部分外，其餘如附表「所得利益」欄所示之物，業經被告所
    取得，自應依上開規定予以沒收，並於全部或一部不能沒收
    或不宜執行沒收時，追徵其價額。至於被告犯罪事實㈧、、
    於竊盜時所攜帶之破壞剪、鐵鎚、一字起子、剪刀、手電
    筒、油壓剪等物，為供被告竊盜犯行所用之物，除犯罪事實
    部分之一字起子及剪刀為屋主賴志廣所有，不予沒收外，
    其餘部分，應予沒收，於全部或一部不能沒收或不宜執行沒
    收時，追徵其價額。
六、據上論斷，應依刑事訴訟法第299條第1項前段，判決如主文
    。
本案經檢察官黃建銘提起公訴，檢察官戴連宏到庭執行職務。
中　　華　　民　　國　　110 　年　　7 　　月　　29　　日
                  刑事第二庭        法  官  陳怡潔
以上正本證明與原本無異。
如不服本判決應於收受判決後20日內向本院提出上訴書狀，並應
敘述具體理由。其未敘述上訴理由者，應於上訴期間屆滿後20日
內向本院補提理由書(均須按他造當事人之人數附繕本)「切勿逕
送上級法院」。
告訴人或被害人對於判決如有不服具備理由請求檢察官上訴者，
其上訴期間之計算係以檢察官收受判決正本之日期為準。
中　　華　　民　　國　　110 　年　　7 　　月　　29　　日
                                    書記官  顧嘉文
附錄本案論罪科刑法條：
中華民國刑法第320條
意圖為自己或第三人不法之所有，而竊取他人之動產者，為竊盜
罪，處5年以下有期徒刑、拘役或50萬元以下罰金。
意圖為自己或第三人不法之利益，而竊佔他人之不動產者，依前
項之規定處斷。
前二項之未遂犯罰之。

中華民國刑法第321條
犯前條第1項、第2項之罪而有下列情形之一者，處6月以上5年以
下有期徒刑，得併科50萬元以下罰金：
一、侵入住宅或有人居住之建築物、船艦或隱匿其內而犯之。
二、毀越門窗、牆垣或其他安全設備而犯之。
三、攜帶兇器而犯之。
四、結夥三人以上而犯之。
五、乘火災、水災或其他災害之際而犯之。
六、在車站、港埠、航空站或其他供水、陸、空公眾運輸之舟、
    車、航空機內而犯之。
前項之未遂犯罰之。

中華民國刑法第339條之2
（違法由自動付款設備取得他人之物之處罰）
意圖為自己或第三人不法之所有，以不正方法由自動付款設備取
得他人之物者，處3年以下有期徒刑、拘役或30萬元以下罰金。
以前項方法得財產上不法之利益或使第三人得之者，亦同。
前二項之未遂犯罰之。